fi: Vaatteet ja asusteet > Vaatteet > Yläosan vaatteet > Paidat: Kauluspaidat; Henley-paidat
de: Bekleidung & Accessoires > Bekleidung > Bekleidungsoberteile > Shirts: Oberhemden; Henley-Shirts
ro-RO: Îmbrăcăminte și accesorii > Îmbrăcăminte > Topuri > Cămăși: Cămăși elegante; Tricouri henley
nb: Klær og tilbehør > Klesplagg > Klestopper > Skjorter: Dresskjorter; Henley-skjorter
pt-BR: Vestuário e acessórios > Roupas > Blusas e regatas > Camisas: Camisas sociais; Camisas henley
sl-SI: Oblačila in dodatki > Oblačila > Zgornji deli oblačil > Srajce: Srajce; Henley srajce
es: Ropa y accesorios > Prendas de vestir > Prendas de ropa superiores > Camisas: Camisas de vestir; Camisas henley
da: Tøj og tilbehør > Tøj > Overdele > Skjorter: Klassiske skjorter; Henley-trøjer
ko: 의류/액세서리 > 의류 > 의류 상의 > 셔츠: 드레스 셔츠; 헨리 셔츠
ja: ファッション・アクセサリー > 衣料品 > 衣類トップス > シャツ: ドレスシャツ; ヘンリーシャツ
it: Abbigliamento e accessori > Abbigliamento > Indumenti superiori > Magliette: Camicie eleganti; Maglie henley
fr: Vêtements et accessoires > Vêtements > Hauts de vêtements > Chemises: Chemises habillées; T-shirts col tunisien
en: Apparel & Accessories > Clothing > Clothing Tops > Shirts: Dress Shirts; Henley Shirts
hu: Ruházat és kiegészítők > Ruházat > Ruházati felsők > Ingek: Öltöningek; Henley ingek
sv: Kläder och accessoarer > Klädsel > Överdelar > Skjortor: Kostymskjortor; Farfarströjor
cs: Oblečení a doplňky > Oblečení > Oblečení – topy > Košile: Společenské košile; Trička henley
zh-TW: 服飾與配件 > 衣著 > 上身服飾 > 襯衫: 正裝襯衫; 亨利衫
vi: Quần áo & Phụ kiện > Quấn áo > Loại áo > Áo sơ mi: Áo sơ mi âu phục; Áo henley
lt-LT: Apranga ir aksesuarai > Drabužiai > Viršutinės dalies drabužiai > Marškiniai: Suknelių formos marškinėliai; „Henley“ marškinėliai
pl: Ubrania i akcesoria > Odzież > Topy > Koszulki: Koszule wizytowe; Koszule typu henley
pt-PT: Acessórios e vestuário > Vestuário > Tops > Camisas: Camisas formais; Camisolas henley
hr-HR: Odjeća i modni dodaci > Odjeća > Gornji dijelovi odjeće > Košulje: Košulje; Henley majice
nl: Kleding en accessoires > Kleding > Bovenstukken kleding > Hemden: Overhemden; Henleyshirts
tr: Kıyafet ve Aksesuarlar > Giyim Eşyaları > Giysi Üstleri > Gömlekler: Klasik gömlekler; Henley yaka tişörtler
el: Ένδυση και αξεσουάρ > Ενδύματα > Τοπ μπλουζάκια > Πουκάμισα: Επίσημα πουκάμισα; Μπλούζες Henley
bg-BG: Облекло и аксесоари > Облекло > Горни дрехи > Ризи: Официални ризи; Блузи тип „хенли“
sk-SK: Oblečenie a doplnky > Oblečenie > Topy > Košele: Spoločenské košele; Henley tričká
ru: Одежда, обувь и аксессуары > Одежда > Кофты и футболки > Рубашки: Классические рубашки; Рубашки хенли
th: เสื้อผ้าและเครื่องประดับ > เสื้อผ้า > เสื้อ > เสื้อเชิ้ต: เสื้อเชิ้ตทางการ; เสื้อคอเฮนลีย์
zh-CN: 服饰与配饰 > 服装 > 服装上衣 > 衬衫: 正装衬衫; 亨利衫